# 财会[2001]64号是否继续执行？还是有别的文件规定替代？

提问人：hnz99 时间：2010-09-04 12:30:30
关联方之间出售资产等有关会计处理问题暂行法规是否继续按照财会[2001]64继续执行？还是有别的文件规定替代？

回答人：chenyiwei
回复 沙发 fanxu7788 的帖子基本赞同你的意见。财会[2001]64号文已经被《财政部关于公布废止和失效的财政规章和规范性文件目录（第十批）的决定》（财政部令第 48 号）废止。 在财会函[2008]60号文引入权益性交易的概念后，对于关联方交易中不公允的对价部分（即假定在其他条件完全相同的情况下，在无关联关系的独立第三方之间不会发生的交易），应根据权益性交易的原则处理。
即：子公司直接调整权益（属于资本性投入，不属于综合收益）；母公司相应作为增加或减少对子公司的长期股权投资处理。